臺灣高等法院高雄分院民事裁定　　　　　110年度抗字第314號
抗　告　人　王佩泓　
相　對　人　澎湖縣政府

法定代理人　賴峰偉　
上列當事人間強制執行聲明異議事件，抗告人對於中華民國110
年9月8日臺灣澎湖地方法院110年度事聲字第3號所為裁定提起抗
告，本院裁定如下：
    主  文
抗告駁回。
抗告費用由抗告人負擔。
    理  由
一、本件異議及抗告意旨略以：抗告人已提出原法院民國108 年
    度馬補字第42、43號、108年度馬勞簡字第5 號、110年度勞
    執字第1號民事裁定、110年度聲字第1 號行政訴訟裁定、高
    雄高等行政法院109度聲字第417號裁定、澎湖縣政府109年6
    月10日府教學文字第1090034740號、109年6月24日府教學文
    字第1090037914號、109年8月19日府教學文字第1090050236
    號函等文件為執行名義，依強制執行法第4條第1項第6 款、
    第2項、第3項、第6條第1項第6款、第2項、第33、127、128
    條，及原法院109年度勞執字第1號（109年6月22日）、原法
    院裁定確定證明書（110年5月20日）、原法院執行處110年8
    月23日澎院靜110司執平字第3701、3921 號函，抗告人聲請
    強制執行，適格又適法，且原法院民事執行處110年1月27日
    澎院靜110司執字平字第387號亦通知繳納新台幣（下同）28
    ,000元。為此提出抗告，請求廢棄原裁定等語。
二、按強制執行應依執行名義為之，所謂之執行名義，依強制執
    行法第4條第1項規定，乃指：㈠確定之終局判決。㈡假扣押
    、假處分、假執行之裁判及其他依民事訴訟法得為強制執行
    之裁判。㈢依民事訴訟法成立之和解或調解。㈣依公證法規
    定得為強制執行之公證書。㈤抵押權人或質權人，為拍賣抵
    押物或質物之聲請，經法院為許可強制執行之裁定者。㈥其
    他依法律之規定，得為強制執行名義者。債權人聲請強制執
    行時，並應依同法第6條規定提出相關之證明文件。
三、經查：本件抗告人聲請強制執行時並未提出執行名義，經司
    法事務官裁定命補正後，抗告人雖提出上開文件指為執行名
    義云云。然，108年度馬補字第42、43號係補費裁定；108年
    度馬勞簡字第5 號則為將抗告人起訴之給付薪資案件移送高
    雄高等行政法院之裁定；抗告人另聲請對澎湖縣白沙鄉赤崁
    國小、西嶼鄉池東國小裁定准予強制執行，經原法院109 年
    度勞執字第1號於109年6 月22日裁命其補正相關文件後，於
    109年7月31日裁定駁回抗告人之聲請，並於110年5月20日核
    發裁定確定證明書；110年度聲字第1號行政訴訟裁定、高雄
    高等行政法院109度聲字第417號裁定則均係抗告人聲請交付
    法庭錄音光碟之裁定，有各該裁定在卷可參，並經本院查核
    無訛。是以，上開裁定並無一為具有強制債務人實行其內容
    之效力之裁判，並非強制執行法第4條第1項規定之執行名義
    ，抗告人恣意曲解，並無可採。又經核閱卷附抗告人所提之
    澎湖縣政府或民事執行處之函文，均僅為各該單位之意思通
    知，亦非強制執行法第4條第1項規定之執行名義。至原法院
    民事執行處以110年1月27日澎院靜110司執字平字第387號函
    通知抗告人繳納28,000 元，為依強制執行法第28條之2規定
    徵收之執行費用，此為聲請強制執行依法必備之程式，與抗
    告人是否持有合法之執行名義無涉，亦無補正欠缺之執行名
    義之效果，是抗告人上開所辯，亦屬無據。從而，抗告人未
    提出執行名義，其聲請強制執行為不合法，司法事務官因而
    駁回其強制執行之聲請，原裁定並駁回抗告人之聲明異議，
    於法均無不合。抗告人猶執陳詞指摘原裁定及原處分不當，
    求予廢棄，為無理由，應予駁回。
四、據上論結，本件抗告為無理由，爰裁定如主文。
　
中    華    民    國   110    年    10    月    27    日
                            民事第五庭
                                審判長法  官   蘇姿月
                                      法  官   謝雨真
                                      法  官   郭宜芳
以上正本證明與原本無異。
如不服本裁定應於送達後10日內向本院提出再抗告狀（須按他造
當事人之人數附繕本），並繳納再抗告費新臺幣1,000 元。再為
抗告僅得以適用法規顯有錯誤為理由，並應委任律師為代理人。
如委任律師提起再抗告者，應一併繳納再抗告費。
中    華    民    國   110    年    10    月    27    日
                                      書記官   呂姿儀
附註：
再抗告人之配偶、三親等內之血親、二親等內之姻親，或再抗告
人為法人、中央或地方機關時，其所屬專任人員具有律師資格並
經法院認適當者，亦得為第三審代理人。
再抗告人或其法定代理人具有律師資格者及前項情形，應於提起
再抗告或委任時釋明之。